臺灣臺北地方法院民事判決　　　　　　　　　　　　　　九十三年度訴字第六五號
　　原　　　告　臺灣土地開發信託投資股份有限公司
　　法定代理人　乙○
　　訴訟代理人　丁○○
　　被　　　告　丙○○
　　　　　　　　甲○○即張峰.
當事人間請求清償借款事件，本院於九十三年一月二十八日言詞辯論終結，判決如下
：
    主  文
被告應連帶給付原告新台幣肆拾柒萬捌仟零柒拾捌元，及自民國九十二年九月二日起
至清償日止，按年息百分之八點八計算之利息，並自民國九十二年十月三日起至清償
日止，在六個月以內者，按上開利率百分之十，超過六個月者，超過部份按上開利率
百分之二十計付違約金。
訴訟費用由被告連帶負擔。
本判決得假執行。
    事  實
甲、原告方面：
    一、聲明：如主文所示。
    二、陳述：被告丙○○與陳濡詠為訴外人陳恭齡向原告所為之借款擔任連帶保證
        人，陳恭齡於民國八十九年四月二十一日向原告借用新台幣（下同）八十萬
        元，約定利息按年息百分之八點八計算，依約陳恭齡應按月分期清償本息，
        如有未依約清償之情事時，即喪失期限利益，全部債務視為到期，除應計付
        遲延利息外，其逾期清償在六個月以內者，按上開利率百分之十，超過六個
        月者，超過部份按上開利率百分之二十計付違約金，清償期為九十六年五月
        二日。詎陳恭齡自九十二年九月二日即未再依約清償本息，屢向其催討，均
        置之不理，尚有四十七萬八千零七十八元之本金，及分別自九十二年九月二
        日及同年十月三日計付之利息及違約金迄未清償，被告等為其連帶保證人，
        對於前揭債務應負連帶清償之責，為此，提起本件訴訟。
    三、證據：提出小額消費性借據契約書及繳款明細表為證。
乙、被告方面：
    一、聲明：原告之訴及其假執行之聲請均駁回。
    二、陳述：被告均對於渠等為陳恭齡之連帶保證人之事實，並不爭執，惟抗辯陳
        恭齡已依約分期清償債務，原告應不得提起本件訴訟。
    理  由
甲、程序方面：
    本件原告原起訴請求被告應連帶給付五十二萬四千六百零五元，並自九十二年四
    月二日及九十二年五月三日起算之利息及違約金，嗣減縮為前揭訴之聲明所示，
    被告並無異議，且為言詞辯論，依民事訴訟法第二百五十五條第二項之規定，應
    予准許，先予敘明。
乙、得心證之理由：
    一、本件原告主張之事實，已據其提出小額消費性借據契約書其繳款明細表為證
        ，核屬相符，自堪信為真實。被告等雖以借款人陳恭齡目前已依約按月繳交
        本息，原告應不得提起本訴訟云云，然查，陳恭齡所繳付之金額，迄至九十
        三年一月間止，抵充利息、違約金及本金後，尚積欠本金、利息及違約金如
        主文所示，此有原告提出之繳款明細表附卷為憑，換言之，陳恭齡尚積欠原
        告自九十二年九月間起至九十三年一月間止之本金、利息及違約金等，依兩
        造之契約約定，陳恭齡積欠一期本息未依約繳付，即喪失期限利益，其借款
        債務視為全部到期，原告自得提起訴訟請求連帶保證人一次給付之，是被告
        所為之前揭抗辯，依法無據，自非可採。
    二、原告依連帶保證契約請求被告連帶給付借款四十七萬八千零七十八元，並自
        九十二年九月二日起至清償日止，按年息百分之八點八計算之利息，並自九
        十二年十月三日起至清償日止，在六個月以內者，按上開利率百分之十，超
        過六個月者，超過部份按上開利率百分之二十計付違約金為有理由，應予准
        許。
丙、假執行之宣告：
    本件所命被告給付之金額未逾新臺幣五十萬元爰依民事訴訟法第三百八十九條第
    一項第五款之規定，依職權宣告假執行。
丁、結論：
    本件原告之訴為有理由，依民事訴訟法第三百八十五條第一項前段、第八十五條
    第二項、第三百八十九條第一項第五款，判決如主文。
中　　　華　　　民　　　國　　九十三　　年　　　一　　　月　　  三十    日
                                        民事第二庭  法  官    洪純莉
正本係照原本作成
如對本判決上訴，須於判決送達後廿日內向本院提出上訴狀
中　　　華　　　民　　　國　　九十三　　年　　　一　　　月　　  三十    日
                                                    書記官    黃慧怡
